【裁判字號】    99,小上,4
【裁判日期】    990323
【裁判案由】    返還溢領獎金
【裁判全文】
臺灣彰化地方法院民事裁定              99年度小上字第4號
上  訴  人  甲○○
被  上訴人  克緹國際貿易股份有限公司
法定代理人  乙○○
上列上訴人因與被上訴人間請求返還溢領獎金事件，上訴人對於
中華民國99年1月21日本院員林簡易庭98年度員小字第330號第一
審判決提起上訴，本院裁定如下：
    主    文
上訴駁回。
第二審訴訟費用新臺幣壹仟伍佰元由上訴人負擔。
    理    由
一、按對於小額程序之第一審裁判之上訴或抗告，非以其違背法
    令為理由，不得為之；上訴狀內應記載上訴理由，表明（一
    ）原判決所違背之法令及其具體內容（二）依訴訟資料可認
    為原判決有違背法令之具體事實，民事訴訟法第436 條之24
    第2 項、第436 條之25分別定有明文。而依同法第468 條規
    定，判決不適用法規或適用不當者，為違背法令，為當然違
    背法令，此亦為小額事件之上訴程序所準用（民事訴訟法第
    436 條之32第2 項參照）。而以判決有不適用法規或適用不
    當為上訴理由時，其上訴狀或理由書應有具體之指摘，並揭
    示該法規之條項或內容，若係成文法以外之法則，應揭示該
    法則之旨趣，倘為司法院解釋或最高法院之判例，則應揭示
    該判解之字號或其內容，如依民事訴訟法第469 條所列第1
    款至第5 款理由提起上訴時（第6 款未準用，參照民事訴訟
    法第436 條之32第2 項規定），其上訴狀或理由書應揭示合
    於該條款之事實，上訴理由狀如未依此項方法表明者，即難
    認為已對原判決之違背法令有具體之揭示，其上訴自難認為
    合法（最高法院71年臺上字第314 號判例意旨可資參照）。
    復按當事人於第二審程序不得提出新攻擊或防禦方法。但因
    原法院違背法令致未能提出者，不在此限，民事訴訟法第43
    6 條之28亦有明文。再者，上訴不合程式或已逾期間或法律
    上不應准許者，第二審法院應以裁定駁回之，為民事訴訟法
    第444 條第1 項前段所明定，此於小額事件之上訴程序亦準
    用之（民事訴訟法第436 條之32第2 項參照）。
二、本件上訴意旨略以：上訴人經營傳直銷是層層數代累積而成
    ，像金字塔一樣，這麼多人要分獎金，相對產品訂價就比市
    價高很多，而傳直銷為了成功鼓勵經營者必須全職才有可能
    成為高階而賺到錢，所以一定要付出時間及勞力，但是傳直
    銷是由很多獎金組成，有團體獎金、領導獎金、目標獎金、
    分紅獎金…種種獎金累積而成，要上訴人給付新臺幣（下同
    ）75,986元並不合理，下線退貨也被折扣金額，產品訂價又
    高，獎金明細又多，付出時間及勞力又多，所以不服原判決
    。又被上訴人經營銷售關係，將淨水機改款，導致上訴人不
    好銷售，因一臺淨水機售價35,000元，現在又沒有的機種，
    消費者一定無法接受，且被上訴人新品上市前，有讓經銷商
    舊機換新機，但沒有續約的經銷商就沒有通知，上訴人得知
    消息時，更換時間已經過期不得更換，上訴人家中還有9 臺
    等。
三、經核上訴人之上訴理由，僅係就原審證據取捨、認定事實之
    職權行使，指摘其為不當，並未具體說明原判決有何不適用
    法規或適用法規不當之情形，亦未揭示該法規之條項或其內
    容，及合於民事訴訟法第469 條所列各款之事實，自難認對
    原判決之如何違背法令已有具體之指摘。再者，上訴人主張
    被上訴人將淨水機改款，卻未通知上訴人更換新機，致上訴
    人家中9 臺淨水機無法更換云云，未見上訴人於原審為抗辯
    並提出證據方法，其於第二審上訴始陳明此情，依前揭規定
    意旨，乃屬新攻擊防禦方法而不得再行提出，是揆諸上開說
    明，上訴人提出本件上訴，並不合法，應予駁回。
四、依民事訴訟法第436條之32第1項準用同法第436條之19第1項
    規定，第二審法院為訴訟費用之裁判時，應確定其訴訟費用
    額，而本件第二審訴訟費用額，審核卷附證物後確定為如主
    文第2項所示金額。
五、據上論結，本件上訴為不合法，依民事訴訟法第436條之32
    第1項、第2項、第444條第1項、第95條、第78條、第436條
    之19第1項，裁定如主文。
中    華    民    國    99    年    3     月    23    日
                民事第三庭      審判長法  官  羅培昌
                                      法  官  洪榮謙
                                      法  官  林秉暉
以上正本係照原本作成。
不得抗告。
中    華    民    國    99    年    3     月    23    日
                                      書記官  廖春慧

司法院資訊處製作；財團法人民間司法改革基金會備份。
